

JORGE TOLEDO CARVAJAL DESARROLLADOR WEB FULLSTACK

¡Hola!, soy desarrollador web con 5 años de experiencia. Me considero un apasionado por la programación y el diseño. He tenido la posibilidad de desarrollar mis habilidades en grandes equipos de trabajo.

Me gusta trabajar en equipo, creo en los equipos que saben trabajar con sinergia y flexibilidad, y siempre estoy en búsqueda de objetivos desafiantes que me hagan crecer en el mundo del desarrollo de software.

(+569) 42 353656



jorgetoledocarvajal@gmail.com



Las Condes, Santiago, Chile

HABILIDADES -

HTML / CSS

REACT

ANGULAR

NODE JS

NET CORE API

ASP .NET CORE

MySQL

Adobe Suite (Ps, AI, Pr)

EDUCACIÓN

TÍTULOS UNIVERSITARIOS

2018 - 2022 | Ingeniería en Computación e Informática Universidad Andrés Bello | Chile

Desarrollo de sistemas , gestión e implementación de proyectos tecnologícos

OTROS ESTUDIOS

2004 - 2008 | Pedagogía en Ed. Física UDLA I Chile

Docencia en cárceles y escuelas.

2023 | Inteligencia Artificial y Data Science para Directivos University of Chicago

Competencias para aplicar gestión y liderazgo en equipos de data science.

2010 - 2013 | Master en Gestión Educacional

IEDE | Chile

Orientado a la gestión de organizaciones educacionales.

2021 | Data Science Practitioner **IBM**

Capacidad de aplicar los conceptos y la tecnología de Data Science con las herramientas de código abierto.

PROGRAMACIÓN



50% Python





REFERENCIAS

Walmart > Rodrigo Sayago

Gerente de Compensaciones y Beneficios

(+569) 7217 7834 Rodrigo.Sayago@Walmart.com

Walmart > Verónica Contreras

Sub Gerente de Diseño de Beneficios y Movilidad Global

(+569) 6190 3359 Veronica.Contreras0@Walmart.com

EXPERIENCIA

2022 - ACTUALIDAD Desarrollador Web

Terra | México | Remoto

2018 - 2022 Desarrollador

Independiente | Remoto

2014 - 2021 Beneficios y Calidad de Vida Walmart : | RRHH

Responsable del desarrollo y mantenimiento de proyectos web para América latina. Las principales tecnologías empleadas en esta función son: C#, ASP .NET Framework, JavaScript, Html, Css

Sistemas web basados en HTML5, CSS, Javascript/typscript y php. Proyectos web con distintos propósitos, aplicando técnicas de diseño gráfico que permiten entregar soluciones completas.

Algunos proyectos realizados:

- · abstractdw.com
- · cangrejoideas.cl
- kaipekatattoo.com

Coordinador de beneficios corporativos y comunicaciones del área. Durante esta experiencia se destacan procesos de implementación tecnológica a nivel nacional:

- Diseño gráfico para campañas internas, piezas gráficas para aplicativos móviles de beneficios.
- Normativa y lineamientos gráficos en APP de beneficios corporativos MIO.
- Coordinación áreas de TI para validación de soluciones digitales y aplicativos de RRHH.